臺灣苗栗地方法院刑事判決　　　　　　　　　　　　　九十一年度易字第三二六號
　　公　訴　人　臺灣苗栗地方法院檢察署檢察官
　　被　　　告　子○○
　　　　　　　　寅○○
　　共　　　同
　　選任辯護人　廖宜祥
右列被告因恐嚇取財等案件，經檢察官提起公訴（八十九年度偵字第二二六五號），
本院判決如左：
    主  文
寅○○共同連續意圖為自己不法之所有，以恐嚇使人將本人之物交付，累犯，處有期
徒刑壹年拾月。
子○○部分免訴。
    事  實
一、寅○○曾因違反麻醉藥品管理條例，經法院判處有期徒刑十一月，甫於民國八十
    四年七月二日縮刑期滿執行完畢。仍不知警惕，與子○○基於意圖為自己不法所
    有之共同犯意聯絡，自民國八十八年九月二日起至八十九年五月九日止，由子○
    ○在苗栗縣大湖鄉新開庄地區架設鴿網，竊得如附表所示之Ｊ○○等人所有之賽
    鴿計五十八隻。得手後即依賽鴿腳環上電話號碼，向如附表所示之鴿主Ｊ○○等
    人於電話中恫嚇稱：「如不匯錢，鴿子將無法參加比賽」等語，使如附表所示之
    鴿主Ｊ○○等人心生畏懼，遂依子○○之指示，陸續自八十八年九月二日起至八
    十九年五月九日止，以每隻賽鴿新台幣（下同）一千六百至二千五百元不等之金
    額，電匯至寅○○設於三義郵局、帳號○二九一一九之0000000之四號之
    帳戶內或子○○設於三義郵局、帳號○二九一一九之00000000號之帳戶
    內，迨八十九年六月八日十七時三十分許，為警在子○○位於苗栗縣三義鄉雙潭
    村雙連潭一一八號住處當場查獲，並扣得郵政儲金簿與提款卡、行動電話易付卡
    、印章、電信費用收據與快遞收據等物。另於八十九年六月八日十四時二十分許
    ，在寅○○位於苗栗縣三義鄉○○路三十之一號之住處，扣得郵政儲金簿與提款
    卡之封套。
二、案經彰化縣警察局和美分局報請臺灣苗栗地方法院檢察署檢察官偵查起訴。
    理  由
一、訊之被告寅○○矢口否認有何右開夥同子○○共犯竊盜與恐嚇取財等犯行，警訊
    及偵查初訊時辯稱：伊與子○○不熟，也不認識宇○○，八十九年五月初雖曾親
    往三義郵局開設帳戶，然開戶當日即已遺失存摺與印章，遺失存摺上記載提款卡
    之密碼，遺失存摺後並未報案云云。嗣於偵查中又改辯稱：曾親往郵局開戶以辦
    理郵政保險，並領取提款卡，但並未補登存摺，也沒有將帳戶出借他人云云，並
    提出Ｅ○○之書面證言為佐。於本院審理時則辯稱：伊印像中有去便利超商，出
    來以後存摺就掉了，後來回家就馬上去工作，事後才知道他（指太太）把存摺借
    給別人云云。惟查：（一）按恐嚇行為之方式，無論明示或默示，只要惡害之通
    知到達被害人使其瞭解，並因而心生恐懼即屬之。而右揭犯罪事實，業據被害人
    Ｊ○○、地○○、Ｇ○○、Ｄ○○、辛○○、癸○、黃○○、酉○○、己○○、
    卯○○、乙○○、庚○○、辰○○、宙○○、戊○○、丙○○、Ｃ○、亥○○、
    Ｉ○、甲○○、玄○○、未○○、午○○、Ｆ○○、巳○○、Ｂ○○、丑○○、
    申○○、天○○、戌○○、Ａ○○、丁○○、Ｈ○○等人於警訊中指訴綦詳，核
    與被告寅○○之上開帳戶於八十九年五月五日至五月九日期間及被告子○○之前
    開帳戶自八十八年九月二日至八十九年三月二十一日期間之進出明細相符，復有
    上開二存摺影本與電匯單十九份等在卷足憑。且被告子○○若無恐嚇取財之意圖
    ，於張網竊得上開賽鴿後，即可侵占入己或兜售，竟循鴿隻腳環上之電話以聯絡
    被害人，並商討索回之價格，可推知依據被告子○○上開言詞，足使鴿主預見如
    不依循被告指示之價款及支付方式，渠所有之賽鴿恐遭不測，故被告於捕獲被害
    人Ｊ○○等人之賽鴿後，以電話與被害人聯絡之內容，應屬恐嚇言詞無訛。又被
    害人培育賽鴿不易，經被告子○○以上揭言詞，豈有不心生畏懼、備款贖回賽鴿
    以保財產安全之理。故被害人Ｊ○○等人因被告之前開恐嚇言詞而心生畏懼，致
    匯入款項至被告所指定之上述帳戶內等情甚明。（二）被告寅○○於八十九年五
    月三日至三義郵局開立帳戶，且於開戶後旋即領取存摺，繼之於五月九日親自前
    往三義郵局領取金融卡，依其存摺出入明細資料顯示，被告寅○○於八十九年五
    月五、六日均曾持存摺領取現金，且於同月九日至郵局整理存摺後，即將該存摺
    遺留在三義郵局，並未取回等情，業據三義郵局業務佐壬○○到庭證述明確，復
    有郵政存簿儲金立帳申請書正反面影本、被告寅○○上開帳戶自八十九年五月三
    日起至同年月九日止之進出明細與彰化縣警察局和美分局線西派出所之查證報告
    在卷可稽，故被告寅○○顯非於開戶日即遺失存摺且係親自至郵局領取金融卡。
    雖被告寅○○於偵查中提出Ｅ○○之書面陳述，稱係由Ｅ○○於八十九年五月三
    日以寅○○之名義申請三義郵局之存摺與信用卡，諉稱作為生意經營之用，而被
    告寅○○對此全不知情，經核與被告寅○○上開辯稱開立郵局帳戶之原由與並未
    出借帳戶供他人使用等情相互矛盾，且衡之常情，存摺係極重要之文件，既已遺
    失，焉有不報案以保護自己權益之理，故被告寅○○上開所辯，純屬事後卸責之
    詞，不足採信。綜上所述，被告寅○○前開犯行，足堪認定。
二、核被告寅○○所為，係犯刑法第三百二十條第一項之竊盜與同法第三百四十六條
    第一項之恐嚇取財等罪。被告寅○○與子○○間，就上開犯行，有犯意聯絡及行
    為分擔，均為共同正犯。被告寅○○就上開多次竊盜、恐嚇犯行，時間緊接、所
    犯係構成要件相同之罪，顯係基於概括犯意為之，依連續犯論以一罪，並加重其
    刑。又被告所犯上開二罪間，有方法、結果之牽連關係，依刑法第五十五條之規
    定，從一重之恐嚇取財罪處斷。被告寅○○曾因違反麻醉藥品管理條例，經法院
    判處有期徒刑十一月，甫於八十四年七月二日縮刑期滿執行完畢，有台灣高等法
    院檢察署刑案紀錄簡覆表附卷可查，其於有期徒刑執行完畢後，五年內再犯本件
    有期徒刑以上之罪，為累犯並依法遞加重其刑。爰審酌被告之素行、犯罪之動機
    、目的、手段、所造成之危害、犯後態度及其他等一切犯罪情狀，量處如主文所
    示之刑。
三、按案件曾經判決確定者，應諭知免訴之判決，並得不經言詞辯論為之，刑事訴訟
    法第三百零二條第一款、第三百零七條，分別定有明文。又訴訟上所謂一事不再
    理之原則，關於實質上一罪或裁判上一罪，亦均有其適用，最高法院六十年台非
    字第七七號著有判例，可資參照。查本件被告子○○被訴恐嚇取財等罪，業經台
    灣高等法院台中分院八十九年度上易字第七七○號判處有期徒刑拾月，於八十九
    年五月四日確定在案，有該案卷可稽，依照首開說明，本案與前開案件有實質上
    或裁判上一罪之關係，自為前案確定判決效力所及，依上開說明，爰不經言詞辯
    論，諭知免訴之判決。
據上論斷，應依刑事訴訟法第二百九十九條第一項前段、第三百零二條第一款、第三
百零七條，刑法第二十八條、第五十六條、第三百四十六條第一項、第四十七條、第
五十五條、罰金罰鍰提高標準條例第一條前段，判決如主文。
本案經檢察官李基彰到庭執行職務
中    華    民    國    九十一      年    十      月      十七      日
                                    台灣苗栗地方法院刑事第一庭
                                          法  官   林  誌  誠
右正本證明與原本無異。
如不服本判決，應於送達後十日內向本院提出上訴狀(須附繕本)，上訴於台灣高等
法院台中分院。
                                          書記官   李  達  成
中    華    民    國    九十一      年    十      月      十七      日
附錄論罪科刑法條
刑法第三百四十六條
  意圖為自己或第三人不法之所有，以恐嚇使人將本人或第三人之物交付者，處六月
  以上五年以下有期徒刑，得併科一千元以下罰金。
  以前項方法得財產上不法之利益，或使第三人得之者，亦同。
  前二項之未遂犯罰之。
